臺灣桃園地方法院民事裁定　　　　　　　　100年度法字第6號
聲　請　人　鄒貴金
上列聲請人聲請修改捐助章程事件，本院裁定如下：
    主  文
財團法人台灣省桃園縣鄒沐宗祭祀公業捐助章程第十條、第十一
條、第十三條、第十七條至第十九條及第二十二條至第二十四條
准予變更如附表修正後欄位所示。
聲請程序費用新台幣壹仟元由聲請人負擔。
    理  由
一、按財團之組織及其管理方法，由捐助人以捐助章程或遺囑定
    之。捐助章程或遺囑所定之組織不完全，或重要之管理方法
    不具備者，法院得因主管機關、檢察官或利害關係人之聲請
    ，為必要之處分；又為維持財團之目的或保存其財產，法院
    得因捐助人、董事、主管機關、檢察官或利害關係人之聲請
    ，變更其組織。民法第62條、第63條定有明文。
二、經查，本件聲請人主張其係財團法人台灣省桃園縣鄒沐宗祭
    祀公業（下稱鄒沐宗祭祀公業）之董事長，鄒沐宗祭祀公業
    前於民國82年12月11日依法設立，有本院登記處99證他字第
    145 號法人登記證書可憑，茲因該財團法人於99年12月21日
    召開第6 屆第3 次董監事會會議，依法決議修正規定如附表
    所示，爰請求准予變更捐助章程等語。並提出鄒沐宗祭祀公
    業第6 屆第3 次董監事會議記錄暨其附件第6 屆100 年度第
    1 次董監事會會議章程修訂決議案、法人登記證書各乙份為
    證，尚堪得認定。經核聲請人所聲請准予變更鄒沐宗祭祀公
    業捐助章程第10條、第11條、第13條、第17條至第19條及第
    22條至第24條，如附表之對照表修正條文所示部分，與財團
    法人之立法精神並無違背，且與民法關於法人之規定亦無牴
    觸，是聲請人就此部分聲請變更捐助章程，於法尚無不合，
    自應准許。
四、依非訟事件法第21條第1 項前段、第24條第1 項，裁定如主
    文。
中    華    民    國    100    年    3    月    31    日
                  民事第三庭    法  官  林靜梅
附表：
┌─────┬─────────────────┬──────────────────┐
│條      號│原條文                            │修正條文                            │
├─────┼─────────────────┼──────────────────┤
│第10條    │本財團法人設董事會及監事會，董事名│本財團法人設董事會及監事會，董事名額│
│          │額定為11名，監事名額定為5 名。    │定為13名，監事名額定為5 名。本條文通│
│          │                                  │過後自民國102 年、第7 屆會員大會起實│
│          │                                  │施。                                │
├─────┼─────────────────┼──────────────────┤
│第11條    │本財團法人董事會由董事組織之，置董│本財團法人董事會由董事組織之，置董事│
│          │事長1 名，常務董事2 名，均由董事中│長1 名，常務董事3 名，董事長為當然常│
│          │互選之，董事長為本財團人對外法人代│務董事，董事長由全體派下就13名董事中│
│          │理之。                            │推選之，董事長為本財團法人對外法人代│
│          │                                  │理人，常務董事由董事中互選之。本條文│
│          │                                  │通過後自民國102 年、第7 屆會員大會起│
│          │                                  │實施。                              │
├─────┼─────────────────┼──────────────────┤
│第13條    │董事會之職權如下：                │董事會之職權如下：                  │
│          │一、依照本財團法人目的及法令規章執│一、依照本財團法人目的及法令規章執行│
│          │    行一切業務。                  │    一切業務。                      │
│          │二、編成預算及審核決算事項。      │二、編成預算及審核決算事項。        │
│          │三、審議交議有關事項。            │三、審議交議有關事項。              │
│          │四、經理本財團法人財產保管收支等情│四、經理本財團法人財產保管收支等情事│
│          │    事。                          │    。                              │
│          │五、關於董事長、常務董事之選舉罷免│五、董事長之罷免事項由董事會提案，經│
│          │    事項。                        │    大會投票決議。                  │
│          │六、處理有關本財團法人之其他事項。│六、關於於常務董事之選舉罷免事項。  │
│          │                                  │七、處理有關本財團法人之其他事項。  │
│          │                                  │本條文通過後自民國102 年、第7 屆會員│
│          │                                  │大會起實施。                        │
├─────┼─────────────────┼──────────────────┤
│第17條    │本財團法人董監事由鄒沐宗派下7 大房│本財團法人董監事由鄒沐宗派下7 大房中│
│          │中，由每房推選3 名代表共為21名，由│，由每房推選3 名代表共為21名，由該21│
│          │該21名代表中，經由代表互選或公推方│名代表中經由代表互選或公推方式選出13│
│          │式選出11名董事，5 名監事，但因第4 │名董事，5 名監事。本條文通過後自民國│
│          │房失聯，暫由6 大房推選，俟連絡到第│102 年、第7 屆會員大會起實施。      │
│          │4 房後裔時，回歸7 大房推選。      │                                    │
├─────┼─────────────────┼──────────────────┤
│第18條    │每屆董監事任期為3 年，連選得連任。│董事長與董監事任期如下：            │
│          │                                  │（一）本財團法人每屆董事長任期為3 年│
│          │                                  │      ，連選得連任乙次。            │
│          │                                  │（二）本財團法人每屆董監事任期為3 年│
│          │                                  │      ，連選得連任。                │
│          │                                  │本條文通過後自民國102 年、第7 屆會員│
│          │                                  │大會起實施。                        │
├─────┼─────────────────┼──────────────────┤
│第19條    │董監事會應於當屆董監事任期滿前2 個│本財團法人董監事會應於當屆董監事任期│
│          │月辦理改選。                      │屆滿前3 個月內辦理改選。本條文通過後│
│          │                                  │自民國102 年、第7 屆會員大會起實施。│
├─────┼─────────────────┼──────────────────┤
│第22條    │本財團法人董事會每3 個月召開1 次，│本財團法人董事會每3 個月召開1 次，如│
│          │如遇有必要時得召開臨時董事會，由董│遇有必要時得召開臨時董事會，董事會會│
│          │事長召集之。                      │議由董事長召集並擔任主席，董事長拒不│
│          │                                  │召開時，得經半數董事推舉常務董事，呈│
│          │                                  │報主管機關許可後自行召開之。本條文通│
│          │                                  │過後自民國102 年第7 屆會員大會起實施│
│          │                                  │。                                  │
├─────┼─────────────────┼──────────────────┤
│第23條    │本財團法人董事長開會時，由董事長任│本財團法人董事長開會時，由董事長任主│
│          │主席如董事長因故缺席時，由常務董事│席如董事長因故缺席董事會或所議決事項│
│          │互選代理人。                      │與董事長有關聯應迴避時，得由常務董事│
│          │                                  │中互選代理人。本條文通過後自民國102 │
│          │                                  │年1 第7 屆會員大會起實施。          │
├─────┼─────────────────┼──────────────────┤
│第24條    │本財團法人董事會開會時須有董事過半│本財團法人董事會開會時須有董事過半數│
│          │數之出席不得開會，其決議出席董事過│之出席方得開會，董事會其決議，應有出│
│          │半數之同意為之但可否同數時由主席決│席董事過半數之同意行之，惟下列重要事│
│          │定之。                            │項應有董事3 分之2 以上出席，出席董事│
│          │                                  │3 分之2 以上同意，並報請主管機關核准│
│          │                                  │後行之。                            │
│          │                                  │（一）章程變更之擬議。              │
│          │                                  │（二）財產及不動產之處分、變更或設定│
│          │                                  │      。                            │
│          │                                  │（三）本法人之解散或目的之變更。    │
│          │                                  │本條文通過後自民國102 年、第7 屆會員│
│          │                                  │大會起實施。                        │
└─────┴─────────────────┴──────────────────┘
上列正本證明與原本無異
如不服本裁定應於送達後10日內向本院（地址：桃園縣桃園仁愛
路120號）提出抗告狀
中    華    民    國    100    年    3    月    31    日
                                書記官  王奐淳